臺灣基隆地方法院民事裁定
109年度亡字第16號
聲  請  人  吳貴    



上列聲請人聲請宣告失蹤人楊珠子死亡事件，本院裁定如下：
    主      文
楊珠子（女，民國00年0月0日生，最後設籍處所：臺北州基隆市
觀音町四十五番地）於民國45年10月1日下午12時死亡。
聲請程序費用由楊珠子之遺產負擔。
    事實及理由
一、聲請意旨略以：失蹤人楊珠子為聲請人之妹妹，失蹤人自出
    生後查無光復後之設籍資料及除戶等死亡記事，生死不明，
    為此爰依民法第8條及家事事件法第154條規定，求為宣告失
    蹤人死亡等語。
二、按失蹤人失蹤滿10年後，法院得因利害關係人或檢察官之聲
    請，為死亡之宣告；修正之民法總則第8條之規定，於民法
    總則施行後修正前失蹤者，亦適用之，但於民法總則修正前
    ，其情形已合於修正前民法總則第8條之規定者，不在此限
    ，71年1月4日修正公布前之民法總則第8條第1項及民法總則
    施行法第3條第3項分別定有明文。又法院准許宣告死亡之聲
    請，應公示催告，家事事件法第156條第1項復有明定。而此
    公示催告應公告之，該公告應揭示於法院公告處、資訊網路
    及其他適當處所；法院認為必要時，並得命登載於公報或新
    聞紙，或用其他方法公告之；其報明期間，自前項揭示之日
    起，應有6個月以上，此觀之家事事件法第156條第3項準用
    同法第130條第4、5項規定即明。查聲請人主張之前揭事實
    ，業據其提出繼承系統表、戶籍謄本、日據時期戶口調查簿
    謄本、基隆市安樂區戶政事務所109年5月11日基安戶字第10
    90000649號函為證，經核與其陳述相符，自堪信聲請人之主
    張為真實。又查國民政府於34年10月25日臺灣光復後，曾於
    35年4月間實施戶口清查，嗣於35年10月1日辦理初次設籍登
    記，而當時人口於臺灣光復後未辦理初設戶籍登記之原因，
    不外乎失蹤、死亡等因素所致，此為公所週知之事實。而依
    現存戶籍資料查無楊珠子於35年10月1日申報初設戶籍登記
    之紀錄，復無證據可認楊珠子業已死亡，堪認楊珠子至遲於
    35年10月1日即處於失蹤之狀態，迄今仍行方不明之事實為
    真正，故聲請人聲請對失蹤人楊珠子為死亡之宣告，核與前
    開條文尚無不合，應予准許。又本院已定6個月期間對失蹤
    人楊珠子為宣告死亡之公示催告，並於109年5月25日下午5
    時將該公示催告揭示於本院牌示處及登載於司法院網站，有
    本院公示催告公告及公告證書附卷可稽，現申報期間屆滿6
    個月，未據失蹤人陳報其生存或知失蹤人生死者陳報其所知
    ，亦經本院依職權查明無訛，本院自應依法宣告失蹤人死亡
    。
三、次按宣告死亡之裁定應確定死亡之時，家事事件法第159條
    定有明文。而受死亡宣告者，以判決內所確定死亡之時，推
    定其為死亡；前項死亡之時，應為前條各項所定期間最後日
    終止之時。但有反證者，不在此限，民法第9條亦有明定。
    本件失蹤人楊珠子自35年10月1日失蹤，計至45年10月1日止
    失蹤屆滿10年，故應推定該日下午12時為其死亡之時，爰依
    法宣告楊珠子於45年10月1日下午12時死亡。
四、依家事事件法第154條第3項、第159條第1項，裁定如主文。
中　　華　　民　　國　　109 　年　　11　　月　　26　　日
                  家事法庭法　官　王美婷
以上正本係照原本作成
如對本裁定抗告須於裁定送達後10日內向本院提出抗告狀，並應
繳納抗告費新台幣1000元整。
中　　華　　民　　國　　109 　年　　11　　月　　26　　日
                          書記官　施鴻均